【裁判字號】    89,易,3347
【裁判日期】    890929
【裁判案由】    傷害
【裁判全文】
臺灣板橋地方法院刑事判決                        八十九年度易字第三三四七號
    公  訴  人  臺灣板橋地方法院檢察署檢察官
    被      告  甲○○
右列被告因家庭暴力傷害案件，經檢察官聲請簡易判決（八十九年度偵字第一Ｏ四二
九號），本院改依通常程序審理，判決如左：
    主  文
甲○○連續傷害人之身體，累犯，處有期徒刑肆月，如易科罰金，以參佰元折算壹日
。
    事  實
一、甲○○前於民國八十六年間因違反麻醉藥品管理條例案件，經台灣台北地方法院
    判處有期徒刑參月確定，於八十六年十月三十日易科罰金執行完畢，其與乙○○
    係夫妻關係（二人均為瘖啞人士），二人為家庭暴力防治法第三條第一款所定之
    家庭成員關係。甲○○竟基於傷害之概括犯意，先於八十九年三月二十五日凌晨
    一時許（起訴書誤載為二十二時許），在臺北縣新莊市○○街五十六之一號住處
    ，徒手毆打乙○○頭部、腿部及身體多處，因而致乙○○受有全身多處淤挫傷（
    包含右眼眶一ｘ一公分、左胸前二ｘ二公分、右大腿二ｘ二公分、右膝一ｘ一公
    分、頭部三處一ｘ一公分、右背部三ｘ一公分、左手肘關節二ｘ二公分）等傷害
    ，乙○○之甥女張依婷聞訊前來甲○○、乙○○上開住處查看，隨即將乙○○帶
    往位於臺北縣新莊市○○路之行政院衛生署台北醫院（下稱台北醫院）就診，甲
    ○○竟尾隨其後，於乙○○就診完畢步出上開醫院時，甲○○竟又基於同上之概
    括犯意，拉扯乙○○頭髮，徒手毆打乙○○之身體，致乙○○受有臉部瘀血傷、
    上唇擦傷、前胸擦傷、前胸瘀血傷、背部瘀血傷、臂部淤腫、右手臂瘀血傷、左
    肘瘀血傷、口上唇腫脹、頭皮腫脹、右大腿瘀血傷、左小腿瘀血傷等傷害。
二、案經乙○○訴請臺灣板橋地方法院檢察署檢察官偵查起訴。
    理  由
一、訊據被告甲○○固坦承有於上開時地二次毆打乙○○之事實，惟辯稱：伊係與乙
    ○○互毆云云。經查，右揭事實業經告訴人乙○○於偵查及本院審理時指述明確
    ，核與證人張依婷於本院審理時證述之情節相符，並有告訴人乙○○提出診斷證
    明書二紙（附於偵查卷第七頁、第八頁）在卷可資佐證，被告甲○○之上開傷害
    犯行至堪認定。雖被告辯稱與乙○○互毆云云，惟告訴人乙○○堅決否認有與被
    告甲○○互毆之行為，被告甲○○亦無法提出任何證據足證告訴人乙○○亦有傷
    害其身體之犯行，自難遽認被告係因與乙○○互毆使發生上開傷害犯行。綜上所
    述，本件事證明確，被告犯行堪予認定。
二、核被告甲○○傷害人之身體，所為係犯刑法第二百七十七條第一項之罪。被告甲
    ○○先後二次傷害乙○○之犯行，時間緊接，所犯構成要件相同，顯係基於概括
    犯意為之，應依連續犯之規定以一罪論。公訴人雖未就被告甲○○在台北醫院前
    毆打乙○○之犯行提起公訴，惟被告該部分犯行與業經起訴部分有連續犯之裁判
    上一罪關係，本院自得併予審究。被告有如事實欄所示之前科犯行，其於有期徒
    刑執行完畢，五年以內再犯本件有期徒刑以上之罪，為累犯，應依法遞加重其刑
    。爰審酌被告與乙○○係夫妻關係，卻不知互相扶持，竟以暴力相向，以及其犯
    罪之動機、目的、手段、所生危害、犯後不思反省，態度不佳等一切情狀，量處
    如主文所示之刑，並諭知易科罰金折算標準，以資懲儆。
據上論斷，應依刑事訴訟法第二百九十九條第一項前段，刑法第五十六條、第二百七
十七條第一項、第四十七條、第四十一條，罰金罰鍰提高標準條例第一條前段、第二
條，判決如主文。
本案經檢察官伍逸康到庭執行職務
中      華      民      國      八十九      年    九    月    廿九      日
                                  臺灣板橋地方法院刑事第三庭
                                          法  官  連育群
右正本證明與原本無異。
如不服本判決，應於判決送達後十日內，向本院提出上訴狀。
                                          書記官  蘇恩慶
中      華      民      國      八十九      年    九    月    廿九      日
附錄本案論罪科刑法條全文：
刑法第二百七十七條第一項：傷害人之身體或健康者，處三年以下有期徒刑、拘役或
                          一千元以下罰金。


司法院資訊處製作；財團法人民間司法改革基金會備份。
